【裁判字號】    94,上訴,3726
【裁判日期】    950124
【裁判案由】    毒品危害防制條例
【裁判全文】
臺灣高等法院刑事判決                94年度上訴字第3726號
上  訴  人
即  被  告  甲○○
上列上訴人，因毒品危害防制條例案件，不服臺灣臺北地方法院
94年度訴字第1208號，中華民國94年10月21日第一審判決（起訴
案號：檢察署94年度毒偵字第2030號），提起上訴，本院判決如
下：
    主  文
上訴駁回。
    事  實
一、甲○○前因施用毒品案件，經臺灣臺北地方法院於八十九年
    一月二十五日以八十九年度毒聲字第二五五號裁定送觀察、
    勒戒後，認有繼續施用毒品之傾向，再經臺灣臺北地方法院
    於八十九年三月九日以八十九年度毒聲字第六六二號裁定令
    入戒治處所施以強制戒治一年，後經臺灣臺北地方法院於八
    十九年十月五日以八十九年度毒聲字第二四一五號裁定停止
    戒治，八十九年十二月四日出所。經臺灣台北地方法院檢察
    署檢察官於九十年六月八日以九十年度戒毒偵字第一一七號
    為不起訴處分確定。甲○○另因違反肅清煙毒條例、麻醉藥
    品管制條例及偽造文書罪，合併定應執行刑有期徒刑七年三
    月，於民國八十六年七月三日假釋付保護管束，八十九年五
    月十一日撤銷假釋，九十年三月二十三日執行殘刑，甫至九
    十三年十月二十三日縮刑期滿執行完畢。詎其猶不知悔改，
    復於九十四年三月十五日下午四、五時左右，在台北市○○
    區○○街一二一號地下室停車場其車內施用第一級毒品海洛
    因，嗣經警於九十四年三月十七日下午四時許，在臺北市○
    ○區○○街一二一號七樓執行搜索時查獲，始悉上情。
二、案經臺北市政府警察局大安分局報告臺灣臺北地方法院檢察
    署檢察官偵查起訴。
    理  由
一、上揭事實，業據上訴人即被告甲○○於警詢、偵查及原審、
    本院審理迭次供承不諱，並於本院審理時供稱：「我確實有
    施用，請求從輕量刑」等語（見本院卷94年12月14日準備程
    序筆錄、95年1月10日審判筆錄）。佐以被告為警查獲當日
    所採集之尿液，經送台灣尖端先進生技醫藥股份有限公司，
    以酵素免疫學分析法（EIA）及氣相層析質譜儀（GC/MS）檢
    驗結果，檢驗出第一級毒品嗎啡陽性反應，有該公司九十四
    年四月七日所出具之濫用藥物檢驗報告一紙在卷可按（見94
    年度毒偵字第2030號卷第8之1頁）。堪認被告之任意性自白
    核與事實相符，自得採為論罪之依據。是本件事證已臻明確
    ，其於強制戒治執行完畢釋放後，五年內再犯施用第一級毒
    品海洛因之犯行，洵堪認定，依法應予論科。
二、論罪部分：
（一）核被告所為，係犯毒品危害防制條例第十條第一項之施用
      第一級毒品罪。被告持有第一級毒品海洛因之低度行為已
      為施用之高度行為所吸收，不另論罪。
（二）另被告前因違反肅清煙毒條例、麻醉藥品管制條例及偽造
      文書罪，合併定應執行刑有期徒刑七年三月，於民國八十
      六年七月三日假釋付保護管束，八十九年五月十一日撤銷
      假釋，九十年三月二十三日執行殘刑，甫至九十三年十月
      二十三日縮刑期滿執行完畢，此有本院被告全國前案紀錄
      表及執行卷影本等資料在卷可稽；其復於受有期徒刑之執
      行完畢，五年內再犯本件有期徒刑以上之罪，為累犯，應
      依刑法第四十七條之規定，加重其刑。
三、原審以被告罪證明確，適用毒品危害防制條例第十條第一項
    ，刑法第十一條前段、第四十七條之規定。並審酌被告之犯
    罪動機、目的、手段、品行、智識程度，及前已有施用第一
    級毒品海洛因之犯行，並經觀察勒戒及強制戒治期滿後，仍
    未戒除施用毒品之習性，亦未體認毒品對身體健康之戕害，
    竟於強制戒治期滿後五年內再度施用，顯見其意志力不堅，
    及其前案之非行，惟念其犯罪後坦認犯行，態度尚稱良好等
    一切情狀，量處有期徒刑拾月。經核其認事用法，均無不當
    ，量刑亦稱妥適，被告上訴意旨請求從輕量刑云云，為無理
    由，應予駁回。
據上論斷，應依刑事訴訟法第368條，判決如主文。
本案經檢察官周志榮到庭執行職務
中    華    民    國    95    年    1     月    24    日
                  刑事第七庭  審判長法  官 蔡 秀 雄
                                    法  官 周 煙 平
                                    法  官 蔡 光 治
以上正本證明與原本無異。
如不服本判決，應於收受送達後十日內向本院提出上訴書狀，其
未敘述上訴之理由者並得於提起上訴後十日內向本院補提理由書
（均須按他造當事人之人數附繕本）。
                                    書記官 陳 韋 杉
中    華    民    國    95    年    1     月    26    日
附錄本案論罪科刑法條：
毒品危害防制條例第10條第1項
施用第一級毒品者，處6 月以上5 年以下有期徒刑。


司法院資訊處製作；財團法人民間司法改革基金會備份。
